【裁判字號】    95,訴,1957
【裁判日期】    951229
【裁判案由】    毒品危害防制條例
【裁判全文】
臺灣臺北地方法院刑事判決              95年度訴字第1957號
公  訴  人  臺灣臺北地方法院檢察署檢察官
被      告  甲○○
上列被告因違反毒品危害防制條例案件，經檢察官提起公訴（95
年度毒偵字第2839、3016、3038號），被告於準備程序中就被訴
事實為有罪之陳述，經本院合議庭裁定改用簡式審判程序，判決
如下：
    主    文
甲○○施用第一級毒品，處有期徒刑柒月。扣案如附表一所示之
物，沒收銷燬之，扣案如附表二所示之物沒收。
    事    實
一、甲○○前有多次違反肅清煙毒條例案件為法院判決有罪確定
    之紀錄，並曾於民國九十三年間因施用第一級毒品海洛因案
    件，為本院以九十三年度毒聲字第四二○號裁定送臺灣臺北
    看守所附設勒戒處所觀察勒戒，嗣因評定認有繼續施用毒品
    之傾向，為本院以九十三年度毒聲字第七七五號裁定令入戒
    治處所施以強制戒治，而於九十四年六月十三日由臺灣桃園
    女子戒治所認無繼續戒治必要，報請停止戒治，九十四年六
    月二十二日出監，臺灣臺北地方法院檢察署檢察官於九十四
    年七月二十五日以九十四年度戒毒偵字第一○八號為不起訴
    處分。詎不知悔改，復於前開強制戒治執行完畢釋放後五年
    內之九十五年十月二十三日下午三時許、同月二十五日下午
    一時許、同年十一月一日上午七時許，因成癮難耐，接續在
    臺北縣永和市○○路一五四巷三號六樓，以將海洛因摻水後
    ，用針筒注射入皮膚內之方式施用第一級毒品海洛因，而為
    警先後於附表一所示時、地查獲，並各扣得如附表一所示第
    一級毒品海洛因（各置於附表二所示包裝袋中）。
二、案經臺北市政府警察局萬華分局報告臺灣臺北地方法院檢察
    署檢察官偵查起訴。於本院準備程序進行中，被告就被訴事
    實為有罪之陳述，經合議庭裁定行簡式審判程序。
    理    由
一、前揭事實，業據被告甲○○於審理時坦承不諱，且經分別將
    被告於附表一所示時間為警查獲後採集之尿液送臺灣尖端先
    進生技醫藥股份有限公司鑑驗，均呈嗎啡陽性反應，有該公
    司九十五年十一月七日、同月三日、同月十日濫用藥物檢驗
    報告各一份附卷可稽（臺灣臺北地方法院檢察署九十五年度
    毒偵字第二八三九號卷第三四頁、同署九十五年度毒偵字第
    三○一六號卷第四六頁、同署九十五年度毒偵字第三○三八
    號卷第四○頁參照）。又查，海洛因經注射入人體後，約百
    分之八十於二十四小時內自尿中排出，一般而言，尿液中能
    否驗出嗎啡陽性反應與其投與量、投與途徑、採尿時間、個
    人體質及檢驗方法之靈敏度有關，外國曾有文獻報導注射六
    毫克之海洛因之鹽酸鹽，其代謝物嗎啡的平均可檢出時限約
    為二十六小時（最低檢出量為三百ｎｇ／ｍｌ）。此經行政
    院衛生署藥物食品檢驗局以八十一年九月八日、同年二月八
    日（八一）藥檢壹字第八一一四八八五號函示明確。雖於文
    獻報告中確實有藥品或食物因交叉反應，可在尿液測試中產
    生偽陽性之海洛因、安非他命反應，然利用精密的儀器分析
    ，將可排除偽陽性之可能，得到正確的答案，而目前最常採
    用之確認方法氣相層析質譜儀，於法務部檢驗合格之良好操
    作條件檢測單位，以氣相層析質譜儀做藥物及代謝物之定性
    及定量分析，幾乎不會有偽陽性反應產生，亦有行政院國軍
    退除役官兵輔導委員會臺北榮民總醫院八十三年四月七日（
    八三）北總內字第○三○五九號函示可憑；上開函示均為科
    學上之專業解釋，足為本院判斷之依據。核該公司分別以Ｅ
    ＩＡ酵素免疫分析法、ＧＣ／ＭＳ氣相層析／質譜儀法為初
    步、確認檢驗，其結果信而有徵，可供本院為認定事實之依
    據。復有分別經法務部調查局以化學呈色法、氣相層析質譜
    儀分析法鑑定認含第一級毒品海洛因成分之如扣案附表一所
    示物品三份可佐。該等客觀證據足以擔保被告前開任意性自
    白與事實相符。又被告於九十三年間因施用第一級毒品海洛
    因案件，為本院以九十三年度毒聲字第四二○號裁定送臺灣
    臺北看守所附設勒戒處所觀察勒戒，嗣因評定認有繼續施用
    毒品之傾向，為本院以九十三年度毒聲字第七七五號裁定令
    入戒治處所施以強制戒治，而於九十四年六月十三日由臺灣
    桃園女子戒治所認無繼續戒治必要，報請停止戒治，九十四
    年六月二十二日出監，臺灣臺北地方法院檢察署檢察官於九
    十四年七月二十五日以九十四年度戒毒偵字第一○八號為不
    起訴處分等情，有臺灣高等法院被告前案紀錄表、本院前開
    裁定與臺灣臺北地方法院檢察署上述不起訴處分書在卷可憑
    ，被告於強制戒治執行完畢釋放後五年內再犯本件施用第一
    級毒品罪，堪以認定。事證明確，應予論處。
二、查被告前有多次施用毒品之紀錄，本次亦坦承係因毒癮難耐
    ，而於該段期間為多次施用第一級毒品犯行，足認被告之本
    件九十五年十月二十三日至同年十一月一日間所施用毒品，
    乃基於一個施用第一級毒品犯意接續為之，屬包括一罪。核
    被告所為，係違反毒品危害防制條例第十條第一項之施用第
    一級毒品罪；被告持有第一級毒品之犯行，則為前述施用之
    犯行所吸收。爰審酌被告犯罪動機、目的、雖一度否認犯罪
    ，但終能坦承不諱等一切情狀，量處如主文所示之刑，以資
    儆懲。
三、扣案如附表一所示之第一級毒品海洛因，應依毒品危害防制
    條例第十八條第一項前段規定，不問屬於犯人與否，沒收銷
    燬之。而扣案附表二所示包裝該三份第一級毒品海洛因之袋
    子三枚，係供被告持有包裝第一級毒品海洛因所用，且為被
    告所有，應依刑法第三十八條第一項第二款規定沒收。
據上論斷，應依刑事訴訟法第二百七十三條之一第一項、第二百
九十九條第一項前段，毒品危害防制條例第十條第一項、第十八
條第一項前段，刑法第十一條前段、第三十八條第一項第二款，
判決如主文。
本案經檢察官蕭方舟到庭執行職務。
中    華    民    國    95    年  12      月    29    日
                  刑事第十庭      法  官  姚念慈
以上正本證明與原本無異。
如不服本判決，應於判決送達後十日內，檢具繕本向本院提出上
訴狀上訴於臺灣高等法院。
                                  書記官  劉芸珊
中    華    民    國    95    年  12      月    29    日
附表一：
     ┌──┬─────────┬──────────┬───────┐
     │編號│     查獲時間     │    查獲地點        │扣得第一級毒品│
     │    │                  │                    │海洛因之數量  │
     ├──┼─────────┼──────────┼───────┤
     │ 一 │九十五年年十月二十│臺北市○○區○○街  │淨重零點零三公│
     │    │四日下午五時許    │160巷23弄35號前     │克（本院卷第二│
     │    │                  │                    │九頁、臺灣臺北│
     │    │                  │                    │地方法院檢察署│
     │    │                  │                    │九十五年度毒偵│
     │    │                  │                    │字第二八三九號│
     │    │                  │                    │卷第三一頁參照│
     │    │                  │                    │）            │
     ├──┼─────────┼──────────┼───────┤
     │ 二 │九十五年十月二十六│臺北市○○區○○路、│淨重零點零二公│
     │    │日上午九時許      │和平西路口龍山捷運站│克（本院卷第二│
     │    │                  │前                  │八頁、臺灣臺北│
     │    │                  │                    │地方法院檢察署│
     │    │                  │                    │九十五年度毒偵│
     │    │                  │                    │字第三○一六號│
     │    │                  │                    │卷第四二頁參照│
     │    │                  │                    │）            │
     ├──┼─────────┼──────────┼───────┤
     │ 三 │九十五年十一月二日│臺北市○○區○○路、│淨重零點零三公│
     │    │下午六時五分      │萬大路口            │克（本院卷第三│
     │    │                  │                    │○頁、臺灣臺北│
     │    │                  │                    │地方法院檢察署│
     │    │                  │                    │九十五年度毒偵│
     │    │                  │                    │二八三九號卷第│
     │    │                  │                    │三七頁參照）  │
     └──┴─────────┴──────────┴───────┘
附表二：
    包裝第一級毒品海洛因之包裝袋三枚。
附錄本案論罪科刑法條全文：
毒品危害防制條例第十條
施用第一級毒品者，處六月以上五年以下有期徒刑。


司法院資訊處製作；財團法人民間司法改革基金會備份。
